【裁判字號】    97,交聲,2925
【裁判日期】    980216
【裁判案由】    違反道路交通管理處罰條例聲明異議
【裁判全文】
臺灣臺北地方法院交通事件裁定        97年度交聲字第2925號
原處分機關  臺北市交通事件裁決所
異議人即
受處分人    乙○○
上列受處分人因違反道路交通管理處罰條例案件，對於臺北市交
通事件裁決所中華民國97年10月9日所為之處分（原處分案號：
北市裁催字第裁22-1AD044574號），聲明異議，本院裁定如下：
    主  文
異議駁回。
    理  由
一、按汽車（含機器腳踏車）駕駛人，在設有禁止停車標誌、標
    線處所停車者，處新臺幣（下同）600元以上1,200元以下罰
    鍰，道路交通管理處罰條例第56條第1項第4款定有明文；次
    按逕行舉發者，應按已查明之資料於舉發違反道路交通管理
    事件通知單上填註車牌號碼、車輛種類、車主姓名及地址，
    並於通知單上方空白處加註逕行舉發之文字後，由舉發機關
    送達被通知人，受處罰人接獲違反道路交通管理事件通知單
    後，於15日內得不經裁決，逕依道路交通管理處罰條例第92
    條第3 項之罰鍰基準規定，向指定之處所繳納結案，不服舉
    發事實者，應於15日內，向處罰機關陳述意見；又機器腳踏
    車駕駛人違反道路交通管理處罰條例第56條第1項第4款規定
    ，且逾應到案期限60日以上繳納罰鍰或逕行裁決，應裁處罰
    鍰1200元，若係於期限內繳納或到案聽候裁決，則應裁處罰
    鍰600元，道路交通管理處罰條例第9條第1 項，違反道路交
    通管理事件統一裁罰基準及處理細則第11條第1項第4款、違
    反道路交通管理事件統一裁罰基準表分別定有明文。
二、本件原處分機關以受處分人即異議人乙○○所有車牌號碼AT
    V-285號之重型機車，於民國97年1月25日上午10時26分許於
    臺北市○○○路○段100 號周邊，在設有禁止停車標誌之處
    所違規停放，又因受處分人違規停車且不在場，是經依道路
    交通管理處罰條例第7條第2項之交通助理人員管理辦法規定
    ，由有逕行執行違規停車稽查職責之臺北市停車管理處（下
    稱原舉發機關）交通助理員李漢中以科學儀器即拍照取得證
    據資料證明其行為違規後，以受處分人所有車輛有違反道路
    交通管理處罰條例第56條第1項第4款之規定逕行製單舉發。
    該舉發通知單所載應到案日期為97年3 月24日，原處分機關
    嗣以異議人逾越應到案期限60日以上繳納罰鍰或逕行裁決處
    罰者，復認本件違規事實明確，遂於97 年10月9日依道路交
    通管理處罰條例第56條第1項第4款、違反道路交通管理事件
    統一裁罰基準表規定，逕行裁處受處分人罰鍰1200元。有97
    年1月29日台北市交通局（北市交停字第1AD04 4574號）舉
    發違反道路交通管理事件通知單影本、台北市交通事件裁決
    所97年10月9日裁催字第裁22-1AD04457 4號）違反道路交通
    管理事件裁決書影本、違規照片影本及送達證書各乙份附卷
    可稽。
三、聲明異議意旨略以：受處分人於97年1 月25日上午10時26分
    許騎上開機車至中國信託商業銀行取款，臨時將車停在上述
    地點，操作提款機前後僅費時1 分鐘，剛好在領款時卻為上
    述告發人開單舉發違規臨時停車，有中國信託提款單據可證
    明受處分人於前述時間確在現場，故對本件聲明異議，請求
    撤銷原處分云云。
四、經查：
  (一)本件受處分人於民國97年1 月25日上午10時26分許停放其所
    有之上開機車於臺北市○○○路○段100號 周邊人行道上之
    事實，此有舉發照片為憑，且卷內受處分人之聲明異議狀與
    陳訴函中對停車情事坦承不諱，故此部分停車事實堪予認定
    。
  (二)受處分人雖辯稱：該上開時間及地點之停車行為時間僅歷時
    一分鐘，且當時人在現場，剛好在領款等語，並提出領款單
    據為證。惟依卷內舉發照片所示，受處分人所有之上開機車
    係停放在人行道上，而非依法劃設之機慢車停車格中，且證
    人即舉發人交通助理員甲○○於本院98年2月9日調查期日到
    庭具結證稱：當天上開機車駕駛人不在現場，車已熄火沒有
    發動，當天在開單前後，記憶中並沒有跟該機車駕駛碰面，
    如果駕駛人就在旁邊提款的話，我在開單他應該知道等語（
    見本院卷第22頁反面）。顯然在交通助理員拍照過程中，該
    受處分人所屬車輛並無發動情事且受處分人亦未及時到場表
    示意見，可見受處分人當時人確非在現場且其所屬車輛非僅
    暫停而已。再者，該路段設有「人行徒步區禁止停車」之標
    誌牌供駕駛人遵循，亦為舉發人所提供照片明顯可見，觀諸
    該禁止停車標誌之內容，係以箭頭符號指該標誌左右兩側均
    為「騎樓、人行道、SIDEWALK」，另以禁止停車標誌及拖吊
    車符號表現禁止停車之意，此有卷附現場禁停標誌設置及現
    場照片一紙（見本院卷第25頁）可稽，顯然受處分人停車處
    所設有禁止停車標誌無疑，為不得停車之處所。從而受處分
    人雖以前詞置辯，仍不足為其有利之認定，實無從採之。
五、綜上所述，受處分人確有於上開時、地違規停車之情事，原
    處分機關依前揭道路交通管理處罰條例第56條第1項第4款及
    違反道路交通管理處罰條例統一裁罰基準表規定，裁處受處
    分人最高額罰鍰1,200 元，核無違誤，本件受處分人之異議
    為無理由，應予駁回。
據上論斷，道路交通案件處理辦法第19條，裁定如主文。
中    華    民    國    98    年    2     月    16    日
                  交通法庭法  官  紀文惠
以上正本證明與原本無異。
如不服本裁定，應於送達後5日內，向本院提出抗告狀。
                          書記官  游曉婷
中    華    民    國    98    年    2     月    16    日


司法院資訊處製作；財團法人民間司法改革基金會備份。
